【裁判字號】    90,易,108
【裁判日期】    900301
【裁判案由】    家庭暴力防治法
【裁判全文】
臺灣臺中地方法院刑事判決                            九十年度易字第一八號
    公  訴  人  台灣台中地方法院檢察署檢察官
    被      告  丙○○
右列被告因違反家庭暴力防治法案件，經檢察官提起公訴（八十九年度偵字第二００
四四號），本院判決如左：
    主  文
丙○○違反法院依家庭暴力防治法第十三條所為禁止丙○○對甲○○、乙○○實施身
體或精神上不法侵害、禁止直接或間接為騷擾行為之裁定，處拘役參拾日，如易科罰
金，以佰元折算壹日，緩刑肆年，緩刑期間內付保護管束。
    事  實
一、丙○○係甲○○之夫，為乙○○之父，分為家庭暴力防治法第三條第一款、第三
    款所定之家庭成員。丙○○曾於民國（下同）八十九年八月二十五日，經本院於
    八十九年八月二十五日依家庭暴力防治法第十三條，核發八十九年度家護字第三
    九０號保護令，諭令丙○○不得對甲○○及乙○○實施身體或精神上不法侵害之
    行為、不得直接或間接對於甲○○及乙○○為騷擾、通話、通信之聯絡行為、不
得就台中縣沙鹿鎮○○里○○街六十四號之不動產為處分行為，亦不得有礙於被
    害人使用該不動產、最少遠離被害人之住居所五十公尺。丙○○明知有上開保護
    令存在，竟於八十九年十二月一日上午九時三十分許，在台中縣沙鹿鎮○○街五
    十九之三號前遇到甲○○與乙○○時，先拉住甲○○之手，叫甲○○與伊回去，
    甲○○拒絕，二人發生拉扯，丙○○當街即以「討客兄」、「跟別的男人有染」
    、「四處給男人玩」等語辱罵甲○○，對甲○○以前開騷擾行為，實施精神上不
    法侵害，違反法院所為之前述保護令。乙○○上前制止時，丙○○再以乙○○是
    壞女人、專門破壞人家夫妻感情等語辱罵乙○○，對乙○○以前開騷擾行為，實
    施精神上不法侵害，違反法院所為之前述保護令。
二、案經台中縣警察局清水分局報請臺灣台中地方法院檢察署檢察官偵查起訴。
    理  由
一、訊據被告矢口否認有前開騷擾行為，辯稱伊只是好意要被害人回家云云，惟查被
    告右開騷擾行為，業經被害人甲○○於警訊、偵訊及本院審理時指訴歷歷，核與
    乙○○於警訊中指訴之情節相符，並有本院八十九年家護字第三０號裁定影本一
    紙在卷可憑，被告並於警訊時坦承有以「被男人摟著抱，當我的面給我難堪」等
    語，在市場內辱罵甲○○，被告前開辯解顯係事後卸責之詞，不足採信，犯行堪
    以認定。
二、核被告所為，係犯家庭暴力防治法第五十條第一款、第二款之違反保護令罪。被
    告接續一行為侵害二法益（被害人分為甲○○、乙○○）之行為，為想像競合犯
    ，從重論以一罪。爰審酌被告不思夫妻之情，漠視保護令所為之禁止行為，一再
    對其妻為暴力行為，但犯後已積極改善家庭關係，業經被害人甲○○到庭並具狀
    表示不願追究等一切情狀，量處如主文所示之刑，並諭知易科罰金之折算標準，
    次查本件被告未曾受有期徒刑以上刑之宣告，本件業已與被害人達成和解，經此
    刑之宣告後當知警惕而無再犯之虞，爰併予宣告緩刑四年，並依家庭暴力防治法
    第三十條第一項之規定，諭知緩刑期間付保護管束，以啟自新。
據上論斷，應依刑事訴訟法第二百九十九條第一項前段，家庭暴力防治法第五十條第
一款、第二款、第三十條第一項，刑法第十一條前段、第五十五條、第七十四條第一
款、修正後刑法第四十一條第一項前段，罰金罰鍰提高標準條例第二條，判決如主文
。
中    華    民    國      九十      年       三      月     一    日
            臺灣台中地方法院刑事第二庭
                                    法  官  陳 如 玲
右正本證明與原本無異。
如不服本判決，應於判決送達後十日內向本院提出上訴狀，上訴於臺灣高等法院臺中
分院( 須附繕本 )。
                                    書記官
中    華    民    國      九十      年       三      月     二    日
附錄本案論罪科刑法條全文：家庭暴力防治法第五十條
違反法院依第十三條、第十五條所為之下列裁定者，為本法所稱之違反保護令罪，處
三年以下有期徒刑、拘役或科或併科新臺幣十萬元以下罰金：
一、禁止實施家庭暴力行為。
二、禁止直接或間接騷擾、接觸、通話或其他聯絡行為。


司法院資訊處製作；財團法人民間司法改革基金會備份。
